{"present": {"1 Singular": {"Affirmative": "l\u00e1imhs\u00edm", "Question": "an l\u00e1imhs\u00edm?", "Negative": "n\u00ed l\u00e1imhs\u00edm"}, "2 Singular": {"Affirmative": "l\u00e1imhs\u00edonn t\u00fa", "Question": "an l\u00e1imhs\u00edonn t\u00fa?", "Negative": "n\u00ed l\u00e1imhs\u00edonn t\u00fa"}, "3 Singular": {"Male": {"Affirmative": "l\u00e1imhs\u00edonn s\u00e9", "Question": "an l\u00e1imhs\u00edonn s\u00e9?", "Negative": "n\u00ed l\u00e1imhs\u00edonn s\u00e9"}, "Female": {"Affirmative": "l\u00e1imhs\u00edonn s\u00ed", "Question": "an l\u00e1imhs\u00edonn s\u00ed?", "Negative": "n\u00ed l\u00e1imhs\u00edonn s\u00ed"}}, "1 Plural": {"Compressed": {"Affirmative": "l\u00e1imhs\u00edmid", "Question": "an l\u00e1imhs\u00edmid?", "Negative": "n\u00ed l\u00e1imhs\u00edmid"}, "Extended": {"Affirmative": "l\u00e1imhs\u00edonn muid", "Question": "an l\u00e1imhs\u00edonn muid?", "Negative": "n\u00ed l\u00e1imhs\u00edonn muid"}}, "2 Plural": {"Affirmative": "l\u00e1imhs\u00edonn sibh", "Question": "an l\u00e1imhs\u00edonn sibh?", "Negative": "n\u00ed l\u00e1imhs\u00edonn sibh"}, "3 Plural": {"Affirmative": "l\u00e1imhs\u00edonn siad", "Question": "an l\u00e1imhs\u00edonn siad?", "Negative": "n\u00ed l\u00e1imhs\u00edonn siad"}, "Passive": {"Affirmative": "l\u00e1imhs\u00edtear", "Question": "an l\u00e1imhs\u00edtear?", "Negative": "n\u00ed l\u00e1imhs\u00edtear"}}, "future": {"1 Singular": {"Affirmative": "l\u00e1imhseoidh m\u00e9", "Question": "an l\u00e1imhseoidh m\u00e9?", "Negative": "n\u00ed l\u00e1imhseoidh m\u00e9"}, "2 Singular": {"Affirmative": "l\u00e1imhseoidh t\u00fa", "Question": "an l\u00e1imhseoidh t\u00fa?", "Negative": "n\u00ed l\u00e1imhseoidh t\u00fa"}, "3 Singular": {"Male": {"Affirmative": "l\u00e1imhseoidh s\u00e9", "Question": "an l\u00e1imhseoidh s\u00e9?", "Negative": "n\u00ed l\u00e1imhseoidh s\u00e9"}, "Female": {"Affirmative": "l\u00e1imhseoidh s\u00ed", "Question": "an l\u00e1imhseoidh s\u00ed?", "Negative": "n\u00ed l\u00e1imhseoidh s\u00ed"}}, "1 Plural": {"Compressed": {"Affirmative": "l\u00e1imhseoimid", "Question": "an l\u00e1imhseoimid?", "Negative": "n\u00ed l\u00e1imhseoimid"}, "Extended": {"Affirmative": "l\u00e1imhseoidh muid", "Question": "an l\u00e1imhseoidh muid?", "Negative": "n\u00ed l\u00e1imhseoidh muid"}}, "2 Plural": {"Affirmative": "l\u00e1imhseoidh sibh", "Question": "an l\u00e1imhseoidh sibh?", "Negative": "n\u00ed l\u00e1imhseoidh sibh"}, "3 Plural": {"Affirmative": "l\u00e1imhseoidh siad", "Question": "an l\u00e1imhseoidh siad?", "Negative": "n\u00ed l\u00e1imhseoidh siad"}, "Passive": {"Affirmative": "l\u00e1imhseofar", "Question": "an l\u00e1imhseofar?", "Negative": "n\u00ed l\u00e1imhseofar"}}, "past": {"1 Singular": {"Affirmative": "l\u00e1imhsigh m\u00e9", "Question": "ar l\u00e1imhsigh m\u00e9?", "Negative": "n\u00edor l\u00e1imhsigh m\u00e9"}, "2 Singular": {"Affirmative": "l\u00e1imhsigh t\u00fa", "Question": "ar l\u00e1imhsigh t\u00fa?", "Negative": "n\u00edor l\u00e1imhsigh t\u00fa"}, "3 Singular": {"Male": {"Affirmative": "l\u00e1imhsigh s\u00e9", "Question": "ar l\u00e1imhsigh s\u00e9?", "Negative": "n\u00edor l\u00e1imhsigh s\u00e9"}, "Female": {"Affirmative": "l\u00e1imhsigh s\u00ed", "Question": "ar l\u00e1imhsigh s\u00ed?", "Negative": "n\u00edor l\u00e1imhsigh s\u00ed"}}, "1 Plural": {"Compressed": {"Affirmative": "l\u00e1imhs\u00edomar", "Question": "ar l\u00e1imhs\u00edomar?", "Negative": "n\u00edor l\u00e1imhs\u00edomar"}, "Extended": {"Affirmative": "l\u00e1imhsigh muid", "Question": "ar l\u00e1imhsigh muid?", "Negative": "n\u00edor l\u00e1imhsigh muid"}}, "2 Plural": {"Affirmative": "l\u00e1imhsigh sibh", "Question": "ar l\u00e1imhsigh sibh?", "Negative": "n\u00edor l\u00e1imhsigh sibh"}, "3 Plural": {"Compressed": {"Affirmative": "l\u00e1imhsigh siad", "Question": "ar l\u00e1imhsigh siad?", "Negative": "n\u00edor l\u00e1imhsigh siad"}, "Extended": {"Affirmative": "l\u00e1imhs\u00edodar", "Question": "ar l\u00e1imhs\u00edodar?", "Negative": "n\u00edor l\u00e1imhs\u00edodar"}}, "Passive": {"Affirmative": "l\u00e1imhs\u00edodh", "Question": "ar l\u00e1imhs\u00edodh?", "Negative": "n\u00edor l\u00e1imhs\u00edodh"}}, "condi": {"1 Singular": {"Affirmative": "l\u00e1imhseoinn", "Question": "an l\u00e1imhseoinn?", "Negative": "n\u00ed l\u00e1imhseoinn"}, "2 Singular": {"Affirmative": "l\u00e1imhseof\u00e1", "Question": "an l\u00e1imhseof\u00e1?", "Negative": "n\u00ed l\u00e1imhseof\u00e1"}, "3 Singular": {"Male": {"Affirmative": "l\u00e1imhseodh s\u00e9", "Question": "an l\u00e1imhseodh s\u00e9?", "Negative": "n\u00ed l\u00e1imhseodh s\u00e9"}, "Female": {"Affirmative": "l\u00e1imhseodh s\u00ed", "Question": "an l\u00e1imhseodh s\u00ed?", "Negative": "n\u00ed l\u00e1imhseodh s\u00ed"}}, "1 Plural": {"Compressed": {"Affirmative": "l\u00e1imhseoimis", "Question": "an l\u00e1imhseoimis?", "Negative": "n\u00ed l\u00e1imhseoimis"}, "Extended": {"Affirmative": "l\u00e1imhseodh muid", "Question": "an l\u00e1imhseodh muid?", "Negative": "n\u00ed l\u00e1imhseodh muid"}}, "2 Plural": {"Affirmative": "l\u00e1imhseodh sibh", "Question": "an l\u00e1imhseodh sibh?", "Negative": "n\u00ed l\u00e1imhseodh sibh"}, "3 Plural": {"Compressed": {"Affirmative": "l\u00e1imhseoid\u00eds", "Question": "an l\u00e1imhseoid\u00eds?", "Negative": "n\u00ed l\u00e1imhseoid\u00eds"}, "Extended": {"Affirmative": "l\u00e1imhseodh siad", "Question": "an l\u00e1imhseodh siad?", "Negative": "n\u00ed l\u00e1imhseodh siad"}}, "Passive": {"Affirmative": "l\u00e1imhseofa\u00ed", "Question": "an l\u00e1imhseofa\u00ed?", "Negative": "n\u00ed l\u00e1imhseofa\u00ed"}}, "imper": {"1 Singular": {"Affirmative": "l\u00e1imhs\u00edm!", "Negative": "n\u00e1 l\u00e1imhs\u00edm!"}, "2 Singular": {"Affirmative": "l\u00e1imhsigh!", "Negative": "n\u00e1 l\u00e1imhsigh!"}, "3 Singular": {"Male": {"Affirmative": "l\u00e1imhs\u00edodh s\u00e9!", "Negative": "n\u00e1 l\u00e1imhs\u00edodh s\u00e9!"}, "Female": {"Affirmative": "l\u00e1imhs\u00edodh s\u00ed!", "Negative": "n\u00e1 l\u00e1imhs\u00edodh s\u00ed!"}}, "1 Plural": {"Compressed": {"Affirmative": "l\u00e1imhs\u00edmis!", "Negative": "n\u00e1 l\u00e1imhs\u00edmis!"}, "Extended": {"Affirmative": "l\u00e1imhs\u00edodh muid!", "Negative": "n\u00e1 l\u00e1imhs\u00edodh muid!"}}, "2 Plural": {"Affirmative": "l\u00e1imhs\u00edg\u00ed!", "Negative": "n\u00e1 l\u00e1imhs\u00edg\u00ed!"}, "3 Plural": {"Compressed": {"Affirmative": "l\u00e1imhs\u00edd\u00eds!", "Negative": "n\u00e1 l\u00e1imhs\u00edd\u00eds!"}, "Extended": {"Affirmative": "l\u00e1imhs\u00edodh siad!", "Negative": "n\u00e1 l\u00e1imhs\u00edodh siad!"}}, "Passive": {"Affirmative": "l\u00e1imhs\u00edtear!", "Negative": "n\u00e1 l\u00e1imhs\u00edtear!"}}, "pastConti": {"1 Singular": {"Affirmative": "l\u00e1imhs\u00ednn", "Question": "an l\u00e1imhs\u00ednn?", "Negative": "n\u00ed l\u00e1imhs\u00ednn"}, "2 Singular": {"Affirmative": "l\u00e1imhs\u00edte\u00e1", "Question": "an l\u00e1imhs\u00edte\u00e1?", "Negative": "n\u00ed l\u00e1imhs\u00edte\u00e1"}, "3 Singular": {"Male": {"Affirmative": "l\u00e1imhs\u00edodh s\u00e9", "Question": "an l\u00e1imhs\u00edodh s\u00e9?", "Negative": "n\u00ed l\u00e1imhs\u00edodh s\u00e9"}, "Female": {"Affirmative": "l\u00e1imhs\u00edodh s\u00ed", "Question": "an l\u00e1imhs\u00edodh s\u00ed?", "Negative": "n\u00ed l\u00e1imhs\u00edodh s\u00ed"}}, "1 Plural": {"Compressed": {"Affirmative": "l\u00e1imhs\u00edmis", "Question": "an l\u00e1imhs\u00edmis?", "Negative": "n\u00ed l\u00e1imhs\u00edmis"}, "Extended": {"Affirmative": "l\u00e1imhs\u00edodh muid", "Question": "an l\u00e1imhs\u00edodh muid?", "Negative": "n\u00ed l\u00e1imhs\u00edodh muid"}}, "2 Plural": {"Affirmative": "l\u00e1imhs\u00edodh sibh", "Question": "an l\u00e1imhs\u00edodh sibh?", "Negative": "n\u00ed l\u00e1imhs\u00edodh sibh"}, "3 Plural": {"Compressed": {"Affirmative": "l\u00e1imhs\u00edd\u00eds", "Question": "an l\u00e1imhs\u00edd\u00eds?", "Negative": "n\u00ed l\u00e1imhs\u00edd\u00eds"}, "Extended": {"Affirmative": "l\u00e1imhs\u00edodh siad", "Question": "an l\u00e1imhs\u00edodh siad?", "Negative": "n\u00ed l\u00e1imhs\u00edodh siad"}}, "Passive": {"Affirmative": "l\u00e1imhs\u00edt\u00ed", "Question": "an l\u00e1imhs\u00edt\u00ed?", "Negative": "n\u00ed l\u00e1imhs\u00edt\u00ed"}}, "subj": {"1 Singular": {"Affirmative": "go l\u00e1imhs\u00ed m\u00e9", "Negative": "n\u00e1r l\u00e1imhs\u00ed m\u00e9"}, "2 Singular": {"Affirmative": "go l\u00e1imhs\u00ed t\u00fa", "Negative": "n\u00e1r l\u00e1imhs\u00ed t\u00fa"}, "3 Singular": {"Male": {"Affirmative": "go l\u00e1imhs\u00ed s\u00e9", "Negative": "n\u00e1r l\u00e1imhs\u00ed s\u00e9"}, "Female": {"Affirmative": "go l\u00e1imhs\u00ed s\u00ed", "Negative": "n\u00e1r l\u00e1imhs\u00ed s\u00ed"}}, "1 Plural": {"Compressed": {"Affirmative": "go l\u00e1imhs\u00edmid", "Negative": "n\u00e1r l\u00e1imhs\u00edmid"}, "Extended": {"Affirmative": "go l\u00e1imhs\u00ed muid", "Negative": "n\u00e1r l\u00e1imhs\u00ed muid"}}, "2 Plural": {"Affirmative": "go l\u00e1imhs\u00ed sibh", "Negative": "n\u00e1r l\u00e1imhs\u00ed sibh"}, "3 Plural": {"Affirmative": "go l\u00e1imhs\u00ed siad", "Negative": "n\u00e1r l\u00e1imhs\u00ed siad"}, "Passive": {"Affirmative": "go l\u00e1imhs\u00edtear", "Negative": "n\u00e1r l\u00e1imhs\u00edtear"}}, "verbal noun": "l\u00e1imhsi\u00fa", "verbal adjective": "l\u00e1imhsithe"}